【裁判字號】    89,易,2728
【裁判日期】    891025
【裁判案由】    毒品危害防制條例
【裁判全文】
臺灣板橋地方法院刑事判決                        八十九年度易字第二七二八號
    公  訴  人  臺灣板橋地方法院檢察署檢察官
    被      告  甲○○
右列被告因違反毒品危害防制條例案件，經檢察官提起公訴（八十九年度毒偵字第二
一一五、三三四三號）及移送併辦（八十九年度毒偵字第四五一０號），本院判決如
左：
    主  文
甲○○連續施用第二級毒品，處有期徒刑陸月，如易科罰金，以佰元折算壹日。扣
案之安非他命壹包（淨重零點壹公克）、安非他命殘渣袋壹個（內含安非他命殘渣）
均沒收銷燬，扣案之燈泡吸食器壹個、吸管壹支均沒收。
    事  實
一、甲○○前因施用第二級毒品安非他命案件，經本院依檢察官聲請分別以八十八年
    度毒聲字第五七九六號裁定及八十九年度毒聲字第二七九號裁定（其中本院八十
    九年度毒聲字第二七九號裁定部分，因甲○○冒「田政杰」之名應訊，致該裁定
    將甲○○及其年籍資料均誤載為「田政杰」及「田政杰」之年籍資料），而將甲
    ○○二度送觀察、勒戒後，均無繼續施用毒品之傾向，由台灣板橋地方法院檢察
    署檢察官分別於民國（下同）八十八年九月三十日以八十八年度毒偵字第一０二
    三號不起訴處分書及於八十九年一月二十七日以八十九年度毒偵字第四八二號不
    起訴處分書為不起訴處分在案（其中台灣板橋地方法院檢察署八十九年度毒偵字
    第四八二號不起訴處分書部分，因甲○○冒「田政杰」之名應訊，致該不起訴處
    分書將甲○○及其年籍資料均誤載為「田政杰」及「田政杰」之年籍資料），詎
    甲○○猶不知悔改，在前揭不起訴處分後五年內，復基於施用第二級毒品安非他
    命之概括犯意，自八十九年二月十六日起，至八十九年五月十七日止，連續在台
    北縣蘆洲市○○路附近及台北縣三重市○○○路附近等地，以將安非他命置於吸
    食器內燒烤而吸取煙霧之方式，非法施用第二級毒品安非他命多次，約每三至四
    天施用一次，而三犯施用第二級毒品罪。嗣於八十九年二月十七日十七時二十分
    許，在台北縣三重市○○路○段四十九號三和大旅社一０七室，為警查獲甲○○
    ，並查獲甲○○所施用之第二級毒品安非他命壹包（淨重零點壹公克）及其所有
    供施用毒品所用之燈泡吸食器壹個；又於八十九年四月十五日一時四十分許，在
    台北縣三重市○○路與自強路口，為警查獲甲○○，並查獲甲○○所施用之安非
    他命殘渣袋壹個（內含安非他命殘渣）及其所有供施用毒品所用之吸管壹支；又
    於八十九年五月十九日十三時五十五分許，在台北縣三重市○○路○段與重安街
    口，為警查獲甲○○。嗣甲○○於八十九年五月三十日經本院以八十九年度毒聲
    字第三四六七號裁定令入戒治處所施以強制戒治。
二、案經台北市政府警察局松山分局、台北縣警察局三重分局報請台灣板橋地方法院
    檢察署檢察官偵查起訴及移送併辦。
    理  由
一、右揭事實，業據被告甲○○迭於警訊、偵查及本院審理時坦承不諱，復有八十九
    年二月十七日扣案之安非他命壹包（淨重零點壹公克）、燈泡吸食器壹個及八十
    九年四月十五日扣案之安非他命殘渣袋壹個（內含安非他命殘渣）、吸管壹支足
    資佐證，而被告分別於八十九年二月十七日、同年四月十五日及同年五月十九日
    為警查獲後，在警察局所採集之尿液，經送台北縣政府衛生局及台灣檢驗科技股
    份有限公司檢驗，均呈甲基安非他命陽性反應，有台北縣政府衛生局八十九年五
    月二日八九北衛六字第二五九三七號函、該局八十九年五月二十九日八九北衛六
    字第三三二０四號函所附尿液煙毒檢驗成績書二份及台灣檢驗科技股份有限公司
    八十九年三月六日濫用藥物尿液檢驗報告一份附於偵查卷可憑。又查被告二度因
    施用第二級毒品安非他命案件，經本院依檢察官聲請分別以八十八年度毒聲字第
    五七九六號裁定及八十九年度毒聲字第二七九號裁定（其中本院八十九年度毒聲
    字第二七九號裁定部分，因被告冒「田政杰」之名應訊，致該裁定將被告及其年
    籍資料均誤載為「田政杰」及「田政杰」之年籍資料），而將被告二度送觀察、
    勒戒後，均無繼續施用毒品之傾向，由台灣板橋地方法院檢察署檢察官分別於八
    十八年九月三十日以八十八年度毒偵字第一０二三號不起訴處分書及於八十九年
    一月二十七日以八十九年度毒偵字第四八二號不起訴處分書為不起訴處分在案（
    其中台灣板橋地方法院檢察署八十九年度毒偵字第四八二號不起訴處分書部分，
    因被告冒「田政杰」之名應訊，致該不起訴處分書將被告及其年籍資料均誤載為
    「田政杰」及「田政杰」之年籍資料），嗣被告並於八十九年五月三十日經本院
    以八十九年度毒聲字第三四六七號裁定令入戒治處所施以強制戒治等情，業據被
    告於本院審理時供承不諱，且有本院八十九年度毒聲字第三四六七號裁定正本、
    上開不起訴處分書電腦列印本及臺灣高等法院檢察署刑案紀錄簡覆表附卷可憑，
    是被告於檢察官為不起訴處分後五年內三犯本件施用第二級毒品安非他命罪，應
    堪認定。是本件事證明確，被告犯行堪以認定，應予依法論處。
二、核被告甲○○所為，係犯毒品危害防制條例第十條第二項之罪。其持有第二級毒
    品安非他命之低度行為，為施用之高度行為所吸收，不另論罪。被告先後多次非
    法施用第二級毒品安非他命，時間緊接，犯罪構成要件亦相同，顯係基於概括之
    犯意而為，應依刑法第五十六條連續犯之規定論以一罪，並依法加重其刑。爰審
    酌被告前二度因施用安非他命，在經先送觀察、勒戒，因無繼續施用毒品之傾向
    ，由臺灣板橋地方法院檢察署檢察官為不起訴處分後，旋復觸犯本罪，惟念其犯
    行係戕害其自身，對社會治安尚非危害甚鉅，暨其犯罪之動機、目的、手段、所
    生危害等一切情狀，量處如主文所示之刑，並諭知易科罰金之折算標準，以示懲
    儆。至扣案之毒品安非他命壹包（八十九年二月十七日扣案，淨重零點壹公克）
    ，及八十九年四月十五日扣案之安非他命殘渣袋壹個（內含安非他命殘渣），係
    查獲之毒品，不問屬於犯人與否，均應依毒品危害防制條例第十八條第一項前段
    之規定宣告沒收銷燬。又八十九年二月十七日扣案之燈泡吸食器壹個，及八十九
    年四月十五日扣案之吸管壹支，均係拼湊而成，且係被告所有供施用安非他命所
    用之物等情，業據被告於本院審理時供明在卷（見本院八十九年十月十一日審判
    筆錄），該等扣案之物雖非專供施用毒品之器具，惟係被告所有供犯罪所用之物
    ，自應依刑法第三十八條第一項第二款之規定宣告沒收。
三、至移送併辦部分（八十九年度毒偵字第四五一０號案），與檢察官起訴之部分，
    被告係基於概括之犯意而為，係連續犯，屬裁判上之一罪，其一部起訴之效力及
    於全部，故本院自得併予審究，附此敘明。
據上論斷，應依刑事訴訟法第二百九十九條第一項前段，毒品危害防制條例第十條第
二項、第十八條第一項前段、第二十條第三項前段，刑法第十一條前段、第五十六條
第四十一條、第三十八條第一項第二款，罰金罰鍰提高標準條例第二條，判決如主文
。
本案經檢察官蔡顯鑫到庭執行職務
中      華      民      國    八十九    年      十      月    二十五    日
                                      臺灣板橋地方法院刑事第三庭
                                          法  官  林  海  祥
右正本證明與原本無異。
如不服本判決，應於判決送達後十日內，向本院提出上訴狀。
                                          書記官  陳  怡  真
中    華    民    國      八十九      年    十一      月      一      日
附錄本案論罪科刑法條全文：
毒品危害防制條例第十條
施用第一級毒品者，處六月以上五年以下有期徒刑。
施用第二級毒品者，處三年以下有期徒刑。


司法院資訊處製作；財團法人民間司法改革基金會備份。
